最　高　行　政　法　院　裁　定　　　　　　　　　九十三年度裁字第一四四五號
　　聲　請　人　財政部臺灣省南區國稅局
　　代　表　人　甲○○
右聲請人因綜合所得稅事件，對於中華民國九十二年九月十八日本院九十二年度裁字
第一三三一號裁定，聲請再審。本院裁定如左：
　　主  文
再審之聲請駁回。
再審訴訟費用由聲請人負擔。
　　理  由
一、按對於確定裁定聲請再審，依行政訴訟法第二百八十三條準用同法第二百七十七
    條第一項第四款之規定，必須表明再審理由及關於再審理由並遵守不變期間之證
    據。所謂表明再審理由，必須指明確定裁定有如何合於行政訴訟法第二百七十三
    條所定再審事由之具體情事，始為相當，倘僅泛言有再審事由而無具體情事者，
    仍難謂已合法表明再審事由，所為再審之聲請，即屬不合法。
二、本件聲請人對前述本院裁定聲請再審，其意旨略謂：第一審判決既認相對人漏報
    系爭營利事業所得稅之行為不符合信賴保護原則之適用，然遽以公司與股東係不
    同之權利主體，相對人乙○○○僅係第一公司之股東，並非董事，並非參與公司
    之決策，就第一公司為增資、減資之行為，實質係屬稅捐規避行為部分，非相對
    人所為，亦其所不能注意，自不得因第一公司為規避租稅構成要件之行為，而認
    相對人有違反行為時所得稅法第一百十條第一項規定之故意或過失乙節，顯前後
    理由矛盾，有違反經驗法則，而參諸貴院八十六年度判字第九九三號再審判決「
    所謂適用法規錯誤，固須依確定判決確定之事實以判斷有無適用法規錯誤情形，
    惟若原判決以該法規適用於所認定事實而其涵攝過程違反論理法則，或認定事實
    之過程違反經驗法則或證據法則等情，亦屬法規錯誤。」是第一審判決違背法令
    ，原裁定疏未詳察，逕以聲請人之上訴內容，係就原審本諸自由心證，依職權認
    定之事項主張違法，與本訴訟所涉及之法律見解具有原則性者為限之要件不符而
    裁定駁回聲請人之上訴，原裁定適用法規顯有錯誤云云。惟查原裁定係以本件第
    一審適用簡易訴訟之裁判，聲請人上訴論旨與行政訴訟法第二百三十五條規定「
    以訴訟所涉及之法律見解具有原則性」之要件不符為由，予以駁回。聲請再審論
    旨對於原裁定據以駁回之理由，有何適用法規錯誤，並未具體表明再審理由，其
    再審之聲請為不合法，應予駁回。
三、依行政訴訟法第二百八十三條、第二百七十八條第一項、第一百零四條、民事訴
    訟法第九十五條、第七十八條，裁定如主文。
中　　華　　民　　國　　九十三　　　年　　　十一　　　月　　　十八　　　日
                    最 高 行 政 法 院  第 三 庭
                                審 判 長 法  官　　　廖　政　雄
                                         法  官      高  啟  燦
                                         法  官　　　蔡  進  田
                                         法  官　　　林　清　祥
                                         法  官　　　鍾　耀　光
右  正  本  證  明  與  原  本  無  異
　　　　　　　　　　　　　　　　　　　　 法院書記官　張　雅　琴
中　　華　　民　　國　　九十三　　　年　　　十一　　　月　　　十八　　　日
